臺灣新竹地方法院刑事判決　　　　　　　　94年度訴字第63號
公　訴　人　臺灣新竹地方法院檢察署檢察官
被　　　告　甲○○
上列被告因違反毒品危害防制條例案件，經檢察官提起公訴（臺
灣桃園地方法院檢察署93年度毒偵字第1767號），本院依簡式審
判程序判決如下：
    主  文
甲○○施用第一級毒品，累犯，處有期徒刑柒月。
    事  實
一甲○○前於民國92年間，因犯贓物罪，經本院以91年度易字第
  876號刑事判決判處有期徒刑4月確定，並於92年9月18日易科
  罰金執行完畢，詎仍不知悔改，沾染施用毒品惡習，曾於91、
  92年間因施用毒品案件，經本院先後依91年度毒聲字第390號
  、92年度毒聲字第214號裁定送觀察、勒戒後，均認無繼續施
  用毒品之傾向，分別於91年4月26日、92年8月7日執行完畢釋
  放，並由臺灣新竹地方法院檢察署檢察官先後以91年度毒偵字
  第556號、第701號及92年度毒偵字第12號、第98號、第218號
  、第371號為不起訴處分確定。猶未能戒除毒癮，復於前開觀
  察、勒戒執行完畢釋放後5年內之93年2月15日14時許為警採尿
  時往前回溯26小時內某時，在桃園縣楊梅鎮怡仁醫院內，以將
  海洛因摻於香菸內吸食之方式，施用第一級毒品海洛因1次。
  嗣其於同日早上5時許，為警於桃園縣楊梅鎮○○路旁臨檢而
  查獲。
二案經臺灣桃園監獄函請臺灣桃園地方法院檢察署檢察官偵查後
  ，向臺灣桃園地方法院提起公訴後，經該院以管轄錯誤移由本
  院審理。
       理  由
一本件被告甲○○所犯違反毒品危害防制條例第10條第1項之罪
  ，並非死刑、無期徒刑、最輕本刑為3年以上有期徒刑之罪，
  或高等法院管轄第一審之案件，被告於本院行準備程序進行中
  ，就被訴事實為有罪之陳述，經本院合議庭認合於修正後刑事
  訴訟法第273條之1之規定，裁定進行簡式審判程序，合先敘明
  。
二認定犯罪事實所憑之證據及認定之理由：
(一)訊據被告對於上開事實於本院審理中坦承不諱。
(二)被告遭查獲後，於93年2月15日14時許採驗之尿液檢體，經
    送檢驗，確檢出有毒品嗎啡陽性反應，有台灣檢驗科技股份
    有限公司93年4月2日出具之濫用藥物尿液檢驗報告及台灣桃
    園監獄場舍抽檢採尿人員登記簿影本各乙份書在卷足憑（見
    偵查卷第2至3頁）。按「海洛因經注射入人體後，約80%於
    24 小時內自尿中排出，一般而言，尿液中能否驗出嗎啡陽
    性反應，與其投與量、投與途徑、採尿時間、個人體質及檢
    驗方法之靈敏度有關，國外曾有文獻報導注射六毫克之海洛
    因鹽酸鹽，其代謝物嗎啡之平均可檢出時限約為26小時。」
    ，此有行政院衛生署藥物食品檢驗局（81）藥檢壹字第8114
    885號函1紙存卷可考。是依上開說明佐以被告之尿液檢驗報
    告，被告於93年2月15日14時許採尿時起回溯前26小時內之
    某時，在不詳地點，施用第一級毒品海洛因之犯行，堪以認
    定。
(三)又被告前於91、92年間因施用毒品案件，經本院先後依91年
    度毒聲字第390號、92年度毒聲字第214號裁定送觀察、勒戒
    後，均認無繼續施用毒品之傾向，分別於91年4月26日、92
    年8月7日執行完畢釋放之事實，亦有卷附臺灣新竹地方法院
    檢察署92年度毒偵字第12號、第98號、第218號、第371號不
    起訴處分書、臺灣高等法院被告前案紀錄表各1份附卷可稽
    。
從而，被告於觀察、勒戒執行完畢後，5年內再犯本件施用第一
級品海洛因犯行，事證明確，應依法論科。
三論罪與科刑：
  查海洛因屬毒品危害防制條例第2條第2項第1款所列之第一級
  毒品，核被告所為，係犯毒品危害防制條例第10條第1項之施
  用第一級毒品罪。至其持有第一級毒品海洛因後，進而施用，
  其持有毒品之低度行為，應為施用之高度行為所吸收，爰不另
  論其持有第一級毒品罪。被告前於91年間因犯贓物罪，經本院
  以91年度易字第876號刑事判決判處有期徒刑4月確定，並於92
  年9月18日易科罰金執行完畢，有臺灣高等法院被告前案紀錄
  表1紙附卷可據，其於上開有期徒刑執行完畢後5年內，再犯本
  件有期徒刑以上之罪，為累犯，應依刑法第47條規定加重其刑
  。爰審酌被告經觀察、勒戒後，竟不知悔悟，自制力薄弱，缺
  乏拒用毒品之決心；又第一級毒品海洛因危害施用者之神經中
  樞，使施用者產生幻聽及幻想之症狀，對施用者之健康產生不
  良之影響，同時因幻聽及幻想結果亦可能使施用者對周遭之人
  施暴，對公共秩序產生威脅；惟施用毒品所生危害以自戕健康
  為主，且本件施用次數為1次，被告於本院審理時坦認犯行等
  一切情狀，量處如主文所示之刑。
四適用之法律：
  據上論斷，應依刑事訴訟法第273條之1第1項、第299條第1項
  前段，毒品危害防制條例第10條第1項，刑法第11條、第47條
  ，判決如主文。
本案經檢察官陳宏兆到庭執行職務。
中　　華　　民　　國　　94　　年　　6　　 月　　9　　日
                  刑事第二庭  法  官  鄭子俊
以上正本證明與原本無異。
如不服本判決，應於判決送達後10日內向本院提出上訴狀 (應附
繕本)， 上訴於臺灣高等法院。
中　　華　　民　　國　　94　　年　　6　　 月　　9　　日
                              書記官  沈藝珠
附錄本案論罪科刑法條全文：
毒品危害防制條例第10條
施用第一級毒品者，處六月以上五年以下有期徒刑。
施用第二級毒品者，處三年以下有期徒刑。
